# 房地产公司自营商场按固定资产还是投资性房地产核算

提问人：yuan2141 时间：2020-03-20 09:23:40
我们是一个房地产公司，公司有一个自营商场，没有清算，但是已经营运，是不是应该按暂估价计入投资性房地产或者固定资产，商场主要盈利模式是出租，折旧是不是应计入其他业务成本；

回答人：chenyiwei
如果明确为自营商场，以本企业的品牌对外经营，自营或者出租柜台，但出租区域并非与其他区域硬隔断，可能随时调整，同时招收租户也不仅是考虑“价高者得”而是需要考虑与商场的定位和经营策略相协调的，则该商场属于自身经营场所，应列报为固定资产而不是投资性房地产。如果将整片固定的区域整体出租给其他人，以其他人的名义经营商场，本企业只是向商场运营方收取租金的，则属于投资性房地产。